臺灣高等法院刑事判決　　　　　　　100年度上易字第2193號
上　訴　人　周金富
上列上訴人因竊盜案件，不服臺灣桃園地方法院100年度易字第
390號，中華民國100年7月7日第一審判決（起訴案號：臺灣桃園
地方法院檢察署99年度偵字第23318號），提起上訴，本院判決
如下：
    主  文
上訴駁回。
    理  由
一、本案犯罪事實及原審判決情形：
    本件上訴人即被告周金富，與第一審被告王華忠（經原審判
    決有期徒刑8月確定），係鄰居，兩人素行不良，不知悔改
    ，於民國99年5 月16日晚間11時許，周金富騎乘機車搭載王
    華忠，行經桃園縣大溪鎮○○街26巷附近，適見憶強建材行
    所有、許文標使用之車牌號碼8482－ZB號自用小貨車停放在
    大溪鎮○○街26巷63弄3號對面，王華忠遂提議竊取該自用
    小貨車供載運樹苗使用，二人謀議既定，王華忠、周金富即
    共同意圖為自己不法之所有，基於竊盜之犯意聯絡，由周金
    富在巷口把風，王華忠先步行至附近便利商店內購買剪刀1
    把，再攜帶客觀上具有危險性之剪刀返回，以剪刀挖開車輛
    副駕駛座之車門鎖開啟車門，再以剪刀插入該車電門發動車
    輛，以此方式共同竊取自用小貨車。得手後，王華忠即駕駛
    上開自用小貨車至巷口與周金富會合，並尾隨周金富將機車
    騎回家中停放，再由王華忠駕駛該自用小貨車搭載周金富至
    大溪鎮埔頂公園，並將車輛停放在大溪鎮○○○街169號前
    ，嗣因無法再以剪刀發動自用小貨車之電門，遂將該車棄置
    。許文標於99年5月17日凌晨零時30分許，發覺車輛遭竊，
    報警處理，經警於同年月20日下午5時許，在棄車地點尋獲
    ，並在該車發現王華忠之指紋，始循線查悉上情，並扣得王
    華忠所有供行竊所用之剪刀1把。原審論被告及王華忠為共
    犯及累犯後，依修正前刑法第321條第1項第3款加重竊盜罪
    ，酌情判處被告及王華忠各有期徒刑8月，並諭知沒收扣案
    之剪刀1把。
二、被告上訴意旨略稱：
(一)被告及王華忠遭警方誤導，才在警詢承認犯行，且被告因有
    吸食第一、二級毒品成癮，在偵訊時提藥，精神恍惚，而供
    述出不實內容。
(二)當天是應王華忠之請求，載王華忠去借車，當時會在路口等
    候，是怕借不到車子，有關本件行竊全部過程，被告均未參
    加，亦不知情。檢察官卻認為被告狡辯，被告陳述事實，地
    院審判長及法官指被告犯後態度不佳，難道被告為自身清白
    辯解，就是態度不佳嗎？
(三)王華忠在原審表示警詢遭誤導，並替被告平反，原審認定是
    卸責之詞。我國法律一定要入人於罪嗎？檢察官、法官不顧
    被告有利之證詞，判處被告重罪，被告當然不服。
(四)被告事先不知情，知情後迅速離開，如此有犯重罪嗎？請予
    被告證明清白的機會。
三、按依刑事訴訟法第350條、第361條、第362條、第367條規定
    ，不服地方法院之第一審判決而上訴者，須提出上訴書狀並
    應敘明具體理由，為上訴必備之程式；倘已提出上訴理由，
    但所提非屬具體理由者，則由第二審法院以上訴不合法律上
    之程式判決駁回。而所謂具體理由，必係依據卷內既有訴訟
    資料或提出新事證，指摘或表明第一審判決有何採證認事、
    用法或量刑等足以影響判決本旨之不當或違法，而構成應予
    撤銷之具體事由，始克當之（例如：依憑證據法則具體指出
    所採證據何以不具證據能力，或依憑卷證資料明確指出所為
    證據證明力之判斷如何違背經驗、論理法則）；倘僅泛言原
    判決認定事實錯誤、違背法令、量刑失之過重或過輕，而未
    依上揭意旨指出具體事由，或形式上雖已指出具體事由，然
    該事由縱使屬實，亦不足以認為原判決有何不當或違法者（
    例如：對不具有調查必要性之證據，法院未依聲請調查亦未
    說明理由，或援用證據不當，但除去該證據仍應為同一事實
    之認定），皆難謂係具體理由，俾與第二審上訴制度旨在請
    求第二審法院撤銷、變更第一審不當或違法之判決，以實現
    個案救濟之立法目的相契合，並節制濫行上訴（最高法院97
    年度臺上字第892號判決意旨參照）。次按第二審法院認為
    上訴書狀未敘述理由，依刑事訴訟法第367條但書規定，始
    應定期間命其補正，如認上訴書狀已敘述理由，但其理由非
    屬具體，其所為上訴，即不符上訴之法定要件，自得逕行判
    決駁回，無定期命補正問題（最高法院97年度臺上字第3599
    號判決意旨參照）。
四、經查：
(一)證人即共犯王華忠於偵查時陳稱：「（檢察官問：實情為何
    ？）我是想要偷這台車，在99年5月16日晚上，在大同街的
    巷子偷的，我就是用剪刀挖副駕駛座的車門鎖，進去車子之
    後，一樣用剪刀插入電門，發動車子，再把車子開走。」、
    「我找周金富一起去載樹苗，因為機車不能載，我就提議去
    偷一台車，所以我們就騎車在橋愛國小附近逛，後來發現這
    台車，我在偷的時候，周金富在巷口等我。」、「（周金富
    知道車子是偷的？）他知道，我有跟他說可不可以弄一台小
    發財來載。」、「（周金富知道你下車是要偷東西？）知道
    ，我偷到手的時候開到他旁邊，對他按喇叭。」等語（偵查
    卷第51頁、第52頁）；於原審作證表示：「（你跟檢察官承
    認偷車，所有的過程都是你自己一字一句地跟檢察官講，檢
    察官依照你的說法逐字記錄下來？）是的。」、「（你這樣
    講並沒有要害周金富的意思？）對。」、「（你於檢察官偵
    訊時所講的是事實？）是的。」、「（審判長問：你提議去
    偷一台車，我們就騎車在橋愛國小附近逛，後來發現這台車
    ，我在偷的時候，周金富在巷口等候‧‧‧，有這樣陳述？
    ）有，當時所述是實在，我拿扣案的剪刀發動車子。」、「
    我確實有跟周金富提議說要去偷車，提議之後我才去買剪刀
    的。」等情（原審易字卷第40頁反面-第42頁）。被告於99
    年5月25日，因另案進入桃園監獄服刑，至同年8月17日，大
    溪分局員警前往監所借訊，其於警詢陳稱：「我於99年5月
    16日夜間，由我騎機車載王華忠，途經大溪鎮○○街附近（
    橋愛國小後面），因為我們要載物品，但是機車無法載，剛
    好發現8482－ZB自小貨車放在路邊，由王華忠提議，竊取該
    貨車作為裝載物品之用。」（偵卷第9頁反面）；於偵查中
    供稱：「（警察有叫你講「王華忠提議竊取該貨車來載東西
    」？）沒有。」、「他（王華忠）說的是實情。」、「（王
    華忠怎麼發動車子？）他用剪刀插在電門那裡‧‧‧，後來
    停在埔頂公園對面，車子發不動，有試著推也沒辦法。」檢
    察官再問以：「是否承認幫王華忠把風？」被告答以：「是
    的，不然我在那裡幹嘛。」（偵卷第54-55頁）。查監所與
    警察機關，係屬兩個不同之機構，警方不可能於監所有不當
    之詢問，且被告於另案服刑後約3個月，依通常情事，其有
    兩、三個月沒有施用毒品，則被告警詢所述，當非警方誘導
    ，亦不可能因提藥而精神恍惚致供述不實，尤其，檢察官在
    訊問被告有無其他補充時，被告表示其幫王華忠把風，所言
    與共犯王華忠、被害人許文標證述相同。原審判決認定被告
    共同行竊，已敘述其所憑證據、認定理由，從形式上觀察，
    毫無違背經驗法則或論理法則。
(二)被告上訴意旨，既未依據卷內訴訟資料或提出新事證，實質
    指摘或表明第一審判決有何採證認事、用法等足以影響判決
    本旨之不當或違法，揆諸首揭說明，難謂其上訴書狀已敘述
    具體理由，被告上訴核屬不合法律上之程式，應予駁回，並
    不經言詞辯論為之。
據上論斷，依刑事訴訟法第367條前段、第372條，判決如主文。
中    華    民    國     100  年    9    月    27     日
                  刑事第十九庭審判長法  官  鄧振球
                                    法  官  彭幸鳴
                                    法  官  曾德水
以上正本證明與原本無異。
不得上訴。
                                    書記官  吳玉華
中    華    民    國   100    年    9     月    28    日